vi: Kiểu mở Piñata: Dây rút; Nắp gập; Dán kín sẵn (không có lỗ nhồi); Khóa dán; Khóa kéo; Khác
ja: ピニャータの開きタイプ: ドローストリング; フラップ; 密封済み (補充口なし); 面ファスナー開閉; ジッパー; その他
pt-PT: tipo de abertura de pinhata: Cordão; Aba; Pré-selado (sem abertura para enchimento); Fecho de velcro; Fecho-éclair; Outro
zh-TW: 皮納塔開口類型: 抽繩; 翻蓋; 預先密封 (無填裝口); 魔鬼氈開口; 拉鍊; 其他
sl-SI: Vrsta odprtine na pinjati: Zatezna vrvica; Zavihek; Vnaprej zaprto (brez odprtine za polnjenje); Zapiranje na ježka; Zadrga; Drugo
nl: Piñata openingstype: Trekkoord; Klep; Vooraf geseald (geen vulopening); Klittenbandsluiting; Rits; Overige
sk-SK: Typ otvárania piñaty: Sťahovacia šnúrka; Chlopňa; Vopred uzavreté (bez plniaceho otvoru); Zapínanie na suchý zips; Zips; Iné
ko: 피냐타 열기 유형: 드로스트링; 플랩; 사전 밀봉됨(충전용 구멍 없음); 벨크로 클로저; 지퍼; 기타
fr: Type d’ouverture de remplissage de la piñata: Cordon à tirer; Rabat; Préscellée (pas d’ouverture de remplissage); Fermeture Velcro; Fermeture éclair; Autre
ro-RO: Tipul de deschidere al piñatei: Șnur de tragere; Clapetă; Pre-sigilată (fără deschidere pentru umplere); Închidere cu Velcro; Fermoar; Altele
pt-BR: Piñata tipo de abertura: Cordão; Aba; Pré-selada (sem abertura para enchimento); Fecho de velcro; Zíper; Outros
hr-HR: Vrsta otvaranja pinjate: Vezica; Preklop; Unaprijed zatvoreno (bez otvora za punjenje); Zatvaranje na čičak; Patentni zatvarač; Ostalo
sv: Typ av piñataöppning: Dragsko; Flik; Försluten (ingen påfyllningsöppning); Kardborrestängning; Dragkedja; Övrigt
th: ประเภทการเปิดปิญาตา: เชือกรูด; ฝาพับ; ปิดผนึกไว้แล้ว (ไม่มีช่องสำหรับใส่); แถบตีนตุ๊กแก; ซิป; อื่นๆ
pl: Typ otwarcia piniaty: Ściągacz; Klapa; Zapieczętowane (brak otworu do napełniania); Zapięcie na rzep; Zamek błyskawiczny; Inny
fi: Piñatan avaustapa: Kiristysnauha; Läppä; Valmiiksi suljettu (ei täyttöaukkoa); Tarrakiinnitys; Vetoketju; Muu
tr: Piñata açma tipi: İpli; Kapaklı; Önceden mühürlü (doldurma deliği yok); Cırt cırt kapamalı; Fermuarlı; Diğer
el: Τύπος ανοίγματος πινιάτας: Κορδόνι περίσφιξης; Πτερύγιο; Προσφραγισμένη (χωρίς άνοιγμα γεμίσματος); Κλείσιμο με βέλκρο; Φερμουάρ; Άλλο
zh-CN: 皮纳塔开口类型: 抽绳; 翻盖; 预封口（无填充口）; 魔术贴封口; 拉链; 其他
bg-BG: Тип отваряне на пинята: Връзка за стягане; Капак; Предварително запечатана (без отвор за пълнене); Закопчаване с велкро; Цип; Друг
nb: Piñata-åpningstype: Snor; Klaff; Forseglet (ingen fylleåpning); Borrelås; Glidelås; Annet
cs: Typ otevírání piñaty: Stahovací šňůrka; Klopna; Předem uzavřené (bez plnicího otvoru); Zapínání na suchý zip; Zip; Ostatní
da: Piñata åbningstype: Løbesnor; Klap; Forseglet (ingen åbning til fyld); Velcrolukning; Lynlås; Andet
ru: Тип открытия пиньяты: Шнурок; Клапан; Предварительно запечатано (без отверстия для наполнения); Застежка-липучка; Застежка-молния; Другое
hu: Piñata nyílástípusa: Húzózsinór; Fedél; Előre lezárt (nincs töltőnyílás); Tépőzáras; Cipzár; Egyéb
es: Tipo de apertura de piñata: Cordón; Solapa; Presellada (sin abertura para rellenar); Cierre de velcro; Cremallera; Otra
it: Metodo di apertura della piñata: Cordoncino; Lembo; Pre-sigillata (nessuna apertura per il riempimento); Chiusura in velcro; Cerniera; Altro
lt-LT: Piñatos atidarymo tipas: Sutraukiama virvelė; Atvartas; Iš anksto užsandarinta (be pildymo angos); „Velcro“ užsegimas; Užtrauktukas; Kita
en: Piñata opening type: Drawstring; Flap; Pre-sealed (no fill opening); Velcro closure; Zipper; Other
de: Öffnungsart der Piñata: Kordelzug; Klappe; Verschlossen (keine Einfüllöffnung); Klettverschluss; Reißverschluss; Andere